臺灣桃園地方法院刑事判決
111年度審易字第1937號
公  訴  人  臺灣桃園地方檢察署檢察官 
被      告  黃宗民



上列被告因竊盜案件，經檢察官提起公訴（111年度偵字第26375
號），被告於本院準備程序中，就被訴事實為有罪之陳述，經本
院告知簡式審判程序意旨，並聽取當事人之意見後，本院裁定改
依簡式審判程序審理，本院判決如下：
    主  文
黃宗民犯攜帶兇器竊盜罪，處有期徒刑捌月；未扣案之犯罪所得
新臺幣壹佰元沒收，於全部或一部不能沒收或不宜執行沒收時，
追徵其價額。
    事實及理由
一、本件犯罪事實及證據，除犯罪事實欄一、第6至7行「持客觀
    上可為兇器之工具剪斷田建輝所有之發電機電線數條」，應
    更正為「持現場撿拾之扳手1支，敲斷田建輝所有之發電機
    電線1條」；暨於證據部分補充「被告黃宗民於本院準備程
    序及審理中之自白」外，其餘均引用如附件檢察官起訴書之
    記載。
二、論罪科刑： 
(一)核被告所為，係犯刑法第321條第1項第3款攜帶兇器竊盜罪
    。
(二)被告有刑法第47條第1項累犯加重之適用
　⒈按二以上徒刑之執行，應以核准開始假釋之時間為基準，限
    於原各得獨立執行之刑，均尚未執行期滿，始有依刑法79條
    之1第1、2項規定，合併計算其最低應執行期間，同時合併
    計算其假釋後殘餘刑期之必要。倘假釋時，其中甲罪徒刑已
    執行期滿，則假釋之範圍應僅限於尚殘餘刑期之乙罪徒刑，
    其效力不及於甲罪徒刑。縱監獄將已執行期滿之甲罪徒刑與
    尚在執行之乙罪徒刑合併計算其假釋最低執行期間，亦不影
    響甲罪業已執行完畢之效力。又裁判確定後犯數罪，受二以
    上徒刑之執行（非屬合併處罰範圍）者，為貫徹監獄行刑理
    論及假釋制度之趣旨，並維護受刑人之利益，應分別執行，
    合併計算假釋有關之期間，固為刑法第79條之1之立法意旨
    。惟上開放寬假釋應具備「最低執行期間」條件之權宜規定
    ，應與累犯之規定，分別觀察與適用。併執行之徒刑，本係
    得各別獨立執行之刑，對刑法第47條第1項累犯之規定，尚
    不得以前開規定另作例外之解釋，倘其中甲罪徒刑已執行期
    滿，縱因合併計算最低應執行期間而在乙罪徒刑執行中假釋
    者，於距甲罪徒刑期滿後之假釋期間再犯罪，即與累犯之構
    成要件相符，仍應以累犯論（最高法院103年度台非字第17
    、43、251號、103年度台上字第3500號、108年度台上字第7
    17號判決意旨參照）。
　⒉經查，被告黃宗民前因①違反毒品危害防制條例案件，經本院
    以104年度審訴字第1773、1879號判決判處有期徒刑7月、3
    月、7月、3月確定；②竊盜案件，經本院以105年度審易字第
    958號判決判處有期徒刑4月確定；③竊盜案件，經本院以105
    年度易字第918號判決判處有期徒刑5月確定；④竊盜案件，
    經本院以105年度易字第844號判決判處有期徒刑6月，上訴
    後，嗣經臺灣高等法院以105年度上易字第2473號判決判處
    有期徒刑6月確定；⑤竊盜案件，經本院以105年度壢簡字第1
    166號判決判處有期徒刑3月確定；⑥竊盜案件，經本院以105
    年度壢簡字第1129號判決判處有期徒刑4月確定；⑦侵入建築
    物等案件，經本院以105年度壢簡字第1319號判決判處3月、
    5月，嗣經本院106年度簡上字第343號判決駁回上訴確定；⑧
    因竊盜案件，經本院以106年度易字第734號判決判處有期徒
    刑5月確定；⑨因竊盜案件，經本院以107年度易字第1104號
    判決判處有期徒刑2月確定；上開①至⑨案件所示罪刑，經本
    院以109年度聲字第2280號裁定定應執行刑有期徒刑3年11月
    確定（下稱甲執行案）；復因⑩竊盜案件，經本院以105年度
    壢簡字第1167號判決判處有期徒刑4月確定；⑪竊盜案件，經
    本院以105年度審易字第2061號判決判處有期徒刑3月確定；
    ⑫竊盜案件，經本院以105年度壢簡字第1253號判決判處有期
    徒刑2月確定；⑬竊盜案件，經本院以105年度壢簡字第819號
    判決判處有期徒刑6月確定；⑭竊盜案件，經本院以106年度
    審易字第1912號判決判處有期徒刑7月、7月確定；上開⑩至⑭
    案件所示罪刑，經本院以107年度聲字第1889號裁定定應執
    行刑有期徒刑2年2月，再經臺灣高等法院以107年度抗字第1
    095號裁定駁回抗告確定（下稱乙執行案）；被告黃宗民上
    開甲、乙執行案經接續執行，於民國109年7月22日縮短刑期
    假釋（未出監，接續執行拘役115日，於109年11月13日執行
    完畢出監）；而上開甲執行案，刑期起算日期為105年6月17
    日，指揮書所載執行完畢日期為109年5月16日，乙執行案之
    刑期則自109年5月17日起算等情，有臺灣高等法院被告前案
    紀錄表在卷可查。是被告黃宗民於109年7月22日經核准開始
    假釋時，甲執行案之執行刑顯已執行期滿，揆諸前揭說明，
    被告黃宗民於受徒刑執行完畢後，5年以內故意再犯本件有
    期徒刑以上之罪，此經檢察官於本院準備程序及審理時具體
    明確指出，並說明與本案構成累犯關聯性，以及敘明加重其
    刑之理由，又經本院就此部分使被告陳述意見，被告表示沒
    有意見在案（見本院111年10月4日簡式審判筆錄第3頁），
    並有臺灣高等法院被告前案紀錄表附卷可參，是堪認本件被
    告業已構成累犯，再參照司法院大法官釋字第775號解釋意
    旨及審酌檢察官敘明加重其刑之理由，被告前已有竊盜犯行
    ，再為本件竊盜之犯行，足顯被告對刑之執行均不知悔改，
    其前對刑罰之反應力亦屬薄弱，此次加重最低本刑，對其人
    身自由所為之限制自無過苛之侵害，是認就其為本件竊盜犯
    行，應依刑法第47條第1項規定加重其刑。
(三)爰審酌被告不以正途取得財物，任意竊取他人財物，顯見其
    未具尊重他人財產之正確觀念，行為應予非難，惟念其犯後
    坦承犯行之態度，兼衡其犯罪之動機、目的、手段；暨衡以
    被告智識程度、生活及家庭狀況等一切情狀，量處如主文所
    示之刑，以示懲儆。　　
三、沒收：
　　按犯罪所得，屬於犯罪行為人者，沒收之；於全部或一部不
    能沒收或不宜執行沒收時，追徵其價額。第1項及第2項之犯
    罪所得，包括違法行為所得、其變得之物或財產上利益及其
    孳息。刑法第38條之1第1項前段、第3項、第4項定有明文。
    查被告所竊取之發電機電線1條，業遭其變賣換價為新臺幣1
    00元，核屬其犯罪所得，既未扣案，復未用以賠償被害人田
    建輝，自應依上揭規定予以宣告沒收，並於全部或一部不能
    沒收時，追徵之。至未扣案之扳手1支，雖係供被告為本案
    犯行所用之物，然非被告所有之物，又非違禁物，爰不予宣
    告沒收。
據上論斷，應依刑事訴訟法第273條之1第1項、第299條第1項前
段、第310條之2、第454條第2項，判決如主文。
本案經檢察官楊挺宏提起公訴，檢察官林欣怡到庭執行職務。
中　　華　　民　　國　　111 　年　　11　　月　　4   　日
                    刑事審查庭    法　官　林慈雁
以上正本證明與原本無異。
如不服本判決應於收受判決後20日內向本院提出上訴書狀，並應
敘述具體理由。其未敘述上訴理由者，應於上訴期間屆滿後20日
內向本院補提理由書(均須按他造當事人之人數附繕本)「切勿逕
送上級法院」。
                                  書記官　吳秉翰
中　　華　　民　　國　　111 　年　　11　　月　　6 　　日
附錄論罪科刑法條
中華民國刑法第321條
犯前條第1項、第2項之罪而有下列情形之一者，處6月以上5年以
下有期徒刑，得併科50萬元以下罰金：
一、侵入住宅或有人居住之建築物、船艦或隱匿其內而犯之。
二、毀越門窗、牆垣或其他安全設備而犯之。
三、攜帶兇器而犯之。
四、結夥三人以上而犯之。
五、乘火災、水災或其他災害之際而犯之。
六、在車站、港埠、航空站或其他供水、陸、空公眾運輸之舟、
    車、航空機內而犯之。
　　
附件：
臺灣桃園地方檢察署檢察官起訴書
                                    111年度偵字第26375號
　　被　　　告　黃宗民　男　46歲（民國00年0月00日生）
　　　　　　　　　　　　住○○市○○區○○路000巷00弄0號
　　　　　　　　　　　　（另案在法務部○○○○○○○○羈押中）
　　　　　　　　　　　　國民身分證統一編號：Z000000000號
上列被告因竊盜案件，業經偵查終結，認應提起公訴，茲將犯罪
事實及證據並所犯法條分敘如下：
　　　　犯罪事實
一、黃宗民前因多次竊盜案件，經臺灣桃園地方法院109年度聲
    字第2280號裁定應執行有期徒刑3年11月確定，於民國109年
    5月16日執行完畢，詎猶不知悔改，竟意圖為自己不法所有
    ，基於竊盜之犯意，於111年3月7日凌晨0時30分許，騎乘車
    牌號碼000-0000號普通重型機車（所有人：黃璟宸）至桃園
    市○○區○○路000號田地，持客觀上可為兇器之工具剪斷田建
    輝所有之發電機電線數條，得手後旋即騎車離去，上開電線
    販售所得亦花用殆盡。嗣經田建輝發覺失竊後報警處理，經
    警調閱現場監視錄影畫面，始知悉上情。
二、案經桃園市政府警察局楊梅分局報告偵辦。
　　　　證據並所犯法條
一、被告黃宗民於本署偵查中固坦承有於前揭時、地竊取上開電
    線，然否認有持工具破壞電線後竊取之事實，惟查，細譯卷
    附發電機電線遭破壞竊取照片，顯示係遭人為以不明工具破
    壞之情，有該等照片可資證明，且核與證人即被害人田建輝
    於警詢時證述之情節相符，復有刑案現場照片、監視器錄影
    光碟1片暨監視器畫面擷取照片等在卷可稽，被告犯嫌堪以
    認定。
二、核被告所為，係犯刑法第321條第1項第3款之攜帶兇器竊盜
    罪嫌。又被告前有如犯罪事實欄所載之犯罪科刑及執行情形
    ，有本署刑案資料查註紀錄表1份附卷可憑，其於徒刑執行
    完畢5年內，故意再犯本件有期徒刑以上之罪，為累犯，請
    參照司法院大法官解釋釋字第775號解釋意旨及刑法第47條
    第1項之規定，審酌依累犯之規定加重其刑。至被告竊盜所
    得，請依刑法第38條之1第1項前段規定，宣告沒收。如全部
    或一部不能沒收，請依同條第3項規定，追徵其價額。
三、依刑事訴訟法第251條第1項提起公訴。
  　此　致
臺灣桃園地方法院
中　　華　　民　　國　 111　　年　　8 　　月　　15　　日
                             檢  察  官  楊挺宏
本件證明與原本無異
中　　華　　民　　國　 111　　年　　8 　　月　　19　　日
                              書  記  官  范書銘
所犯法條：
中華民國刑法第321條第1項第3款
犯前條第1項、第2項之罪而有下列情形之一者，處6月以上5年以
下有期徒刑，得併科50萬元以下罰金：
一、侵入住宅或有人居住之建築物、船艦或隱匿其內而犯之。
二、毀越門窗、牆垣或其他安全設備而犯之。
三、攜帶兇器而犯之。
四、結夥三人以上而犯之。
五、乘火災、水災或其他災害之際而犯之。
六、在車站、港埠、航空站或其他供水、陸、空公眾運輸之舟、
    車、航空機內而犯之。
前項之未遂犯罰之。